臺灣板橋地方法院刑事判決　　　　　　　95年度訴字第3208號
公　訴　人　臺灣板橋地方法院檢察署檢察官
被　　　告　辛○○
　　　　　　　　　　（現另案在臺灣臺北監獄執行中）
　　　　　　子○○
共　　　同
指定辯護人　本院公設辯護人乙○○
上列被告等因違反槍砲彈藥刀械管制條例等案件，經檢察官提起
公訴（九十五年度偵字第三０一八號），本院判決如下：
    主  文
辛○○未經許可，持有可發射子彈具有殺傷力之改造手槍，處有
期徒刑年肆月，併科罰金新臺幣陸萬元，罰金如易服勞役以新
臺幣壹仟元折算壹日。扣案之仿華爾瑟廠自動手槍製造之改造手
槍壹支（含彈匣壹個，槍枝管制編號0000000000號）
及土造子彈顆均沒收。
子○○寄藏贓物，處有期徒刑壹年貳月；其餘被訴偽造國幣未遂
部分無罪。
    事  實
一、辛○○前曾於民國九十三年間因違反槍砲彈藥刀械管制條例
    案件，經本院判處有期徒刑一年二月，併科罰金新臺幣六萬
    元確定，並與所犯違反毒品危害防制條例案件，經本院裁定
    定其應執行為有期徒刑二年六月，現在監執行中（在本案不
    構成累犯）。詎猶不知悛悔，明知可發射子彈具有殺傷力之
    改造槍枝及子彈，屬於槍砲彈藥刀械管制條例第四條第一項
    第一款、第二款管制之槍砲及彈藥，非經主管機關許可，不
    得持有之，竟於九十四年十月七日，在臺北縣板橋市○○路
    某處，未經許可，向真實姓名年籍不詳綽號「小胖」之成年
    男子，借用可發射子彈具有殺傷力之仿華爾瑟（即WALTHER
    ）廠半自動手槍製造之更換土造金屬槍管之改造手槍一支（
    含彈匣一個，槍枝管制編號0000000000號），及具殺傷力之
    土造子彈五顆，而持有之。嗣於九十四年十月九日十八時三
    十分許，在臺北縣樹林市○○街七四巷二三之一號七樓門口
    為警查獲，並在其黑色側背包內扣得上開具殺傷力之改造手
    槍一支（含彈匣一個）及具殺傷力之土造子彈五顆。
二、子○○前曾於九十二年間偽造文書案件，經臺灣臺北地方法
    院判處有期徒刑六月確定；復於九十三年間因違反毒品危害
    防制條例案件，經同上法院判處有期徒刑五月確定，再於九
    十四年間因違反同上條例案件，經本院判處有期徒刑七月確
    定，上開二罪經裁定定其應執行刑為有期徒刑十一月；又於
    九十四年間，因違反同上條例案件，經臺灣高等法院判處有
    期徒刑六月確定；上開數罪經接續執行，於九十六年六月五
    日假釋出監付保護管束（在本案均不構成累犯）。詎猶不知
    悔改，基於寄藏贓物之犯意，明知真實姓名年籍不詳自稱「
    李佳雯」之成年女子所持有如附表所示在其住處所起獲己○○等人之身分證、健保卡等證件，均係來源不明之贓物（上
    開證件係如附表所示被害人分別於附表所示之時間、地點遭
    竊或遺失），竟於九十四年十月八日，在其臺北縣樹林市○○街七四巷二三之一號七樓租住處，受「李佳雯」之託，代
    為保管如附表所示之贓物，並將之寄藏在上開租住處。嗣於
    九十四年十月九日十八時三十分許，在上址為警查獲，並扣
    得如附表所示之證件等贓物。
二、案經臺北縣政府警察局板橋分局報告臺灣板橋地方法院檢察
    署檢察官偵查起訴。
    理  由
壹、被告辛○○部分：
一、訊據被告辛○○在偵查中及本院審理時對於事實欄第一項所
    載之事實坦承不諱，復有改造手槍一支、子彈五顆扣案足資
    佐證，而前揭扣案槍枝經送內政部警政署刑事警察局鑑驗結
    果，認送鑑改造手槍（槍枝管制編號0000000000號），係由
    仿WALTHER 廠半自動手槍製造之金屬槍枝，更換土造金屬槍
    管改造而成之改造手槍，機械性能良好，可擊發適用之子彈
    ，認具殺傷力；另送鑑子彈五顆，均係土造子彈（具直徑約
    八釐米之金屬彈頭之），採樣二顆試射，均可擊發，認均具
    殺傷力，有該局九十四年十月三十一日刑鑑字第０九四０一
    六０七三九號槍彈鑑定書在卷可稽，足見被告前揭自白與事
    實相符。是本件事證明確，被告辛○○前開犯行堪予認定，
    應予依法論科。
二、又被告行為後，刑法及其施行法業於九十五年七月一日修正
    施行，關於新舊法律變更之比較適用，原則上應就罪刑有關
    之共犯、未遂犯、想像競合犯、牽連犯、連續犯、結合犯，
    以及累犯加重、自首減輕暨其他法定加減原因（如身分加減
    ）與加減例等一切情形，綜其全部罪刑之結果而為比較（最
    高法院九十五年第八次刑事庭會議決議參照）。查：(一)就罰
    金刑部分言之，如依修正前刑法第三十三條第五款規定，罰
    金刑為一銀元即新臺幣三元以上，惟若依修正刑法第三十三
    條第五款則將罰金刑提高為新臺幣一千元以上，並以百元計
    算之。是以上開刑法修正後關於罰金刑之最低數額，已比修
    正前提高，自以修正前之規定較為有利。(二)就易服勞役之折
    算標準言之，如依修正前刑法第四十二條第二項及修正前罰
    金罰鍰提高標準條例第二條之規定，應以銀元三百元即新臺
    幣九百元折算一日，且易服勞役期限「不得逾六月」，惟若
    依修正後刑法第四十二條第三項（原罰金罰鍰提高標準條例
    第二條已同時刪除）之規定，應以新臺幣一千元、二千元或
    三千元折算一日，而易服勞役期限則提高為「不得逾一年」
    ，二者相較之下，倘修正後之易服勞役折算結果未逾六月者
    ，則修正後之規定自係較有利於被告。從而，經綜合比較前
    述各項法律變更之結果後，本案因修正後之規定對被告較為
    有利，依據刑法第二條第一項但書，應一體適用修正後刑法
    之規定。至關於想像競合犯之規定，修正後刑法第五十五條
    但書係科刑之限制，為法理之明文化，非屬法律之變更（最
    高法院九十五年第八次刑事庭會議決議參照），自毋庸比較
    新舊法，而應逕適用修正後之規定，附此敘明。
三、核被告辛○○所為，係犯槍砲彈藥刀械管制條例第八條第四
    項未經許可持有可發射子彈具殺傷力之改造手槍罪及同條例
    第十二條第四項未經許可持有具殺傷力之子彈罪。其所犯上
    開二罪，係以一持有行為而同時觸犯之，為想像競合犯，應
    依刑法第五十五條規定，從一重之未經許可持有可發射子彈
    具有殺傷力之改造手槍罪處斷。爰審酌被告辛○○前已因違
    反槍砲彈藥刀械管制條例案件，經法院判刑在案，詎猶不知
    悛悔，於此社會治安日益惡化之際，猶向友人借用上開具殺
    傷力之改造槍枝及土造子彈，危害社會治安甚鉅，然鑑於其
    犯罪後坦承犯行，犯後態度良好，及其犯罪之動機、目的、
    手段、智識程度等一切情狀，量處如主文所示之刑，並就罰
    金部分諭知易服勞役之折算標準。
四、末按沒收依我國刑法規定，為從刑之一種，附屬於主刑，不
    生比較輕重問題，而刑法第三十八條於修法後除文字修正外
    ，僅於同條第一項第三款增列「因犯罪所生」之物為裁量沒
    收之範圍，而本件並無因被告犯罪所生之物扣案，上開修正
    對於被告應刑罰之內容亦無影響。查扣案之可發射子彈具有
    殺傷力之仿華爾瑟廠半自動手槍製造之改造手槍一支（槍枝
    管制編號0000000000號），為違禁物，不問屬於犯人與否，
    應依刑法第三十八條第一項第一款規定宣告沒收之。至扣案
    之具殺傷力之土造子彈五顆，除其中二顆已於鑑驗時經實際
    試射擊發，該二顆子彈所遺留之彈頭、彈殼已失子彈效用，
    非違禁物，無庸予以宣告沒收外，另三顆子彈則屬違禁物，
    應依刑法第三十八條第一項第一款規定沒收之，併此敘明。
貳、被告子○○部分：
甲、有罪部分：
一、訊據被告子○○在警詢時、偵查中及本院審理時對於事實欄
    第二項之事實坦承不諱，又附表所示自被告子○○處所起獲
    之證件均係屬贓物，並經被害人己○○、甲○○、戌○○、
    寅○○、天○○、宙○○、壬○○、卯○○、丑○○、辰○○、未○○、戊○○、午○○、庚○○、申○○、丁○○、
    亥○○、丙○○、宇○○、癸○○、酉○○、地○○於警詢
    時證述屬實，而被告子○○在本院審判程序同意以上開證人
    之證言作為證據，且本院審酌上開證人上開證述作成時之情
    況，並無證據證明力過低或違法取得等情形，此外，復有上
    開被害人所出具之贓物認領保管單二十二紙在卷足資佐證。
    堪認被告子○○前揭自白與事實相符，堪予採信。是本件事
    證明確，被告子○○前開犯行洵堪認定，應予依法論科。
二、核被告子○○所為，係犯刑法第三百四十九條第二項之寄藏
    贓物罪。爰審酌被告子○○素行不佳，及其犯罪之動機、目
    的、手段、所寄藏贓物之證件數量頗多，其所為將造成該等
    證件所有人擔憂證件有遭人冒用之虞，所生危害甚大，暨斟
    酌其犯後坦承犯行等一切情狀，量處如主文所示之刑。又被
    告行為後，刑法及其施行法業於九十五年七月一日修正施行
    ，刑法施行法增訂第一條之一：「中華民國九十四年一月七
    日刑法修正施行後，刑法分則編所定罰金之貨幣單位為新臺
    幣。九十四年一月七日刑法修正時，刑法分則編未修正之條
    文定有罰金者，自九十四年一月七日刑法修正施行後，就其
    所定數額提高為三十倍。但七十二年六月二十六日至九十四
　　年一月七日新增或修正之條文，就其所定數額提高為三倍。
　  」，則刑法第三百四十九條第二項規定之罰金部分，應認亦
    隨同修正，在修正後以新臺幣為單位，提高為三十倍，而在
    修正前則以銀元為單位，依罰金罰鍰提高標準條例第一條前
    段之規定提高為十倍，是修正前後所規定之罰金刑最高額，
    經換算結果並無不同，惟因修正後刑法第三十三條第五款已
    將罰金刑調整為新臺幣一千元以上，以百元計算之，經比較
    前後規定之刑度，應以修正前之規定對被告較為有利，依刑
    法第二條第一項前段規定，應適用修正前刑法及修正前罰金
    罰鍰提高標準條例之規定，併此敘明。
三、至臺灣板橋地方法院檢察署檢察官九十五年度偵字第一八八
    八八號移送併辦意旨略以：被告子○○明知真實姓名年籍不
    詳綽號「光頭」之男子，所交付之戴嘉成之身分證、健保卡
    、汽機車駕照各一張、印章一枚等物，均係竊自他人之贓物
    ，仍於九十五年三月八日前之某時，在臺北縣土城市○○路
    八四巷二號五樓之租屋處，受「光頭」之委託寄藏之，嗣於
    九十五年三月八日十八時許，為警在上址查獲，並扣得戴嘉
    成之身分證、健保卡、汽機車駕照及印章一枚等物。認被告
    子○○此部分亦涉有刑法第三百四十九條第二項之寄藏贓物
    罪嫌。經查：前開事實，檢察官係以該案件與起訴事實具有
    連續犯裁判上一罪之關係而移送併辦，惟按，連續犯必須基
    於一個概括之犯意，連續數行為而犯同一罪名時，始能成立
    ，所謂基於一個概括之犯意，即指該項犯罪行為，客觀上雖
    有次數可分，而在犯人主觀上，不外出於一個犯意之連續進
    行，如果每次犯罪係由各別起意，則無論所犯罪名是否相同
    ，均應併合論罪，無適用該條之餘地，最高法院二十二年上
    字第三二三三號著有判例意旨可資參照。訊據被告子○○在
    本院訊問時供稱：伊於九十四年十月被查獲後，伊就沒有想
    要再寄藏贓物的意思，戴嘉成的證件應該是「光頭」放在伊
    家裡的等語。經查，被害人戴嘉成之上開證件係於九十五年
    二月二十八日二十三時許，在新竹縣竹北市○○路附近遭竊
    ，是被告子○○本件寄藏贓物犯行其犯罪時間應係於九十五
    年二月二十八日至同年三月八日之間，經核移送併辦部分與
    本件起訴事實之行為已時隔近五月，且交付贓物者亦非同一
    人，是上開移送併辦部分尚難逕認被告子○○係基於概括犯
    意，連續數行為反覆實施犯罪構成要件相同之罪名，即與起
    訴事實並無連續犯之裁判上一罪關係，亦即無犯罪事實一部
    與全部關係可言，爰就此部分事實均檢還檢察官另行偵究。
乙、無罪部分：
一、公訴意旨另以：被告子○○與自稱「李佳雯」之女子，共同
    於臺北縣樹林市○○街七四巷二三之一號七樓偽造新台幣一
    千元卷，尚未完成即於九十四年十月九日十八時許，在上址
    為警當場查獲，並扣得偽造之新台幣一千元卷半成品五十七
    張，每張印有四張一千元券。因認被告子○○涉犯妨害國幣
    懲治條例第三條第三項、第一項之偽造國幣未遂罪嫌。
二、按犯罪事實應依證據認定之，無證據不得認定犯罪事實；又
    不能證明被告犯罪者，應諭知無罪之判決；刑事訴訟法第一
    百五十四條第二項、第三百零一條第一項分別定有明文。復
    按認定不利於被告之事實，須依積極證據，苟積極證據不足
    為不利於被告事實之認定時，即應為有利於被告之認定，更
    不必有何有利之證據，最高法院著有三十年上字第八一六號
    判例可資參照。又按，認定犯罪事實所憑證據，雖不以直接
    證據為限，間接證據亦包括在內；然無論直接或間接證據，
    其為訴訟上之證明，須於通常一般之人均不致有所懷疑，而
    得確信其為真實之程度者，始得據為有罪之認定。如未能發
    現相當證據，或證據不足以證明，自不能以推測或擬制之方
    法，以為裁判基礎，最高法院亦著有七十六年臺上字第四九
    八六號判例、四十年臺上字第八六號判例足參。
三、訊據被告子○○堅詞決否認有何前揭公訴意旨所訴犯行，辯
    稱：扣案之偽鈔及印表機均不是伊的，是「李佳雯」寄放在
    伊上開租住處的等語。
四、經查：
  (一)公訴人所指證人即同案被告李台成、夏依萍、高慧君、辛○○於警詢、偵查中之證述，均未證稱有目睹被告子○○製造
    偽鈔之經過，且證人即被告子○○之女友夏依萍並證稱扣案
    之偽鈔、印表機均係別人借放的等語，核與被告子○○供述
    情節相符，是渠等供詞均無法據為不利為被告子○○之認定
    。
  (二)又扣案之新臺幣一千元紙幣半成品五十七張，經送中央印製
    廠鑑定結果，認均為正面（Ａ４尺寸三十七張，「每大張均
    為四模，其中十一大張號碼為AL713932UD三模、DN371446XG
    一模，其餘二十六大張號碼為AL713932UD二模、DN371446XG
    二模」，Ｂ５尺寸二十大張「每大張有三．五模，號碼為AL
    713932UD 二模、DN371446XG一模及號碼DN371446XG半模」
    ）、一千元券（安一版）均為正面半成品五張（號碼AL7139
    32UD四張、DN371446XG一張），經鑑定結果均係屬偽造，該
    等一千元偽鈔均以彩色噴墨方式仿印，無凹版印紋凸起效果
    ，紙張非鈔券紙，無水印，安全線及左下角面額數字以噴墨
    方式仿製，有中央印製廠九十五年十二月二十五日函暨鈔券
    鑑定報告附卷可參。然查，在被告子○○之上開租住處，除
    扣得上開偽鈔半成品五十七張及列表機一台外，並未扣得其
    餘製造扣案偽鈔所需之電腦暨相關圖檔、裁剪偽鈔所需之工
    具等物，難認上開偽鈔半成品確係被告與「李佳雯」所共同
    偽造，縱被告子○○知悉上開新臺幣一千元券之半成品係屬
    偽造，亦無從僅以在被告子○○之上開租住處扣得前開物品
    ，即認定其涉有偽造國幣未遂之犯行。
四、綜上所述，本件公訴人所舉事證，未達於通常一般人均不至
    於有所懷疑，堪予確信其已臻真實之程度，尚有合理性之懷
    疑存在，被告子○○所辯堪予採信，此外，復查無其他積極
    證據足資證明被告子○○有何公訴人所指偽造國幣之行為，
    揆諸前開說明，此部分核屬不能證明被告子○○犯罪，即應
    為無罪之諭知，以昭審慎。
據上論斷，應依刑事訴訟法第二百九十九條第一項前段、第三百
零一條第一項，槍砲彈藥刀械管制條例第八條第四項、第十二條
第四項，刑法第十一條前段、第二條第一項前段及但書、第三百
四十九條第二項、第五十五條、第四十二條第三項、第三十八條
第一項第一款，罰金罰鍰提高標準條例第一條前段，判決如主文
。
本案經檢察官巳○○到庭執行職務。
中　　華　　民　　國　　96　　年　　6 　　月　　7 　　日
                  刑事第九庭  審判長法　官  潘翠雪
                                    法　官　絲鈺雲
                                    法　官　王士珮
以上正本證明與原本無異
如不服本判決應於送達後10日內向本院提出上訴狀。
                                書記官　程欣怡
中　　華　　民　　國　　96　　年　　6　　 月　　8　　 日
附錄本案論罪科刑法條全文：
槍砲彈藥刀械管制條例第八條
未經許可，製造、販賣或運輸鋼筆槍、瓦斯槍、麻醉槍、獵槍、
空氣槍或第四條第一項第一款所定其他可發射金屬或子彈具有殺
傷力之各式槍砲者，處無期徒刑或五年以上有期徒刑，併科新臺
幣一千萬元以下罰金。
未經許可，轉讓、出租或出借前項所列槍枝者，處五年以上有期
徒刑，併科新臺幣一千萬元以下罰金。
意圖供自己或他人犯罪之用，而犯前二項之罪者，處無期徒刑或
七年以上有期徒刑，併科新臺幣一千萬元以下罰金。
未經許可，持有、寄藏或意圖販賣而陳列第一項所列槍枝者，處
三年以上十年以下有期徒刑，併科新臺幣七百萬元以下罰金。
第一項至第三項之未遂犯罰之。
中華民國刑法第三百四十九條
收受贓物者，處三年以下有期徒刑、拘役或五百元以下罰金。
搬運、寄藏、故買贓物或為牙保者，處五年以下有期徒刑、拘役
或科或併科一千元以下罰金。
因贓物變得之財物，以贓物論。
附表：
┌──┬───┬────┬────┬──────┬─────────┬────┐
│編號│被害人│被害原因│失竊或遺│失竊或遺失  │損失之財物        │自被告陳│
│    │      │        │失時間  │地點        │                  │建宏處起│
│    │      │        │        │            │                  │獲之財物│
├──┼───┼────┼────┼──────┼─────────┼────┤
│ １ │己○○│竊盜    │94.02.13│台北市忠孝東│皮夾一個（內有身分│身分證、│
│    │      │        │ 18：00 │路SOGO百貨公│證一張、健保卡一張│健保卡各│
│    │      │        │        │司內        │、世華銀行提款卡一│一張    │
│    │      │        │        │            │張、學生證一張、現│        │
│    │      │        │        │            │金三百元）        │        │
├──┼───┼────┼────┼──────┼─────────┼────┤
│ ２ │甲○○│竊盜    │94.03.14│台北縣板橋市│放於機車上的皮包一│身分證一│
│    │      │        │ 13：00 │文化路二段  │個（內有身分證一張│張      │
│    │      │        │        │543號前     │、汽車駕照一張、健│        │
│    │      │        │        │            │保卡一張、中國商銀│        │
│    │      │        │        │            │信用卡一張、台新信│        │
│    │      │        │        │            │用卡一張、現金五萬│        │
│    │      │        │        │            │七千元）          │        │
├──┼───┼────┼────┼──────┼─────────┼────┤
│ ３ │戌○○│竊盜    │94.07.28│台北縣板橋市│劉明宏及戌○○身分│劉明宏身│
│    │      │        │ 17：00 │南雅西路二段│證各一張、護照一本│分證一張│
│    │      │        │        │3之3號      │、中信信用卡一張、│        │
│    │      │        │        │            │玉山存摺簿及印章各│        │
│    │      │        │        │            │一、現金二萬五千元│        │
│    │      │        │        │            │、金飾一批價值五萬│        │
│    │      │        │        │            │元                │        │
├──┼───┼────┼────┼──────┼─────────┼────┤
│ ４ │寅○○│遺失    │94.08.06│台北市中山區│皮包一個（內有身分│身分證、│
│    │      │        │ 01：00 │新生北路三段│證一張、健保卡一張│健保卡各│
│    │      │        │        │與民權東路口│、富邦信用卡一張、│一張    │
│    │      │        │        │            │台新信用卡一張、竹│        │
│    │      │        │        │            │企信用卡一張、安信│        │
│    │      │        │        │            │信用卡二張、黑色皮│        │
│    │      │        │        │            │夾一個）          │        │
├──┼───┼────┼────┼──────┼─────────┼────┤
│ ５ │天○○│竊盜    │ 94.08  │台北火車站附│中華商銀、郵局、中│中華商銀│
│    │      │        │  中午  │近一家小吃店│國信託存摺各一本、│存摺、郵│
│    │      │        │        │            │中信信用卡一張、郵│局存摺各│
│    │      │        │        │            │局金融卡一張      │一本及中│
│    │      │        │        │            │                  │信信用卡│
│    │      │        │        │            │                  │、郵局金│
│    │      │        │        │            │                  │融卡各一│
│    │      │        │        │            │                  │張      │
├──┼───┼────┼────┼──────┼─────────┼────┤
│ ６ │宙○○│竊盜    │ 94.08  │台北縣板橋市│身分證一張、健保卡│身分證、│
│    │      │        │        │平和路安樂巷│一張、手機一支    │健保卡各│
│    │      │        │        │6弄5號之2   │                  │一張    │
├──┼───┼────┼────┼──────┼─────────┼────┤
│ ７ │壬○○│竊盜    │94.08.14│台北縣樹林市│身分證一張、機車駕│身分證、│
│    │      │        │ 23：00 │博愛街上    │照一張、健保卡一張│機車駕照│
│    │      │        │        │            │、機車行照一張、機│、健保卡│
│    │      │        │        │            │車保險卡一張      │各一張  │
├──┼───┼────┼────┼──────┼─────────┼────┤
│ ８ │卯○○│竊盜    │94.08.15│台北縣樹林市│身分證、汽、機車駕│身分證、│
│    │      │        │ 06：00 │保安街二段  │照各一張、健保卡三│汽、機車│
│    │      │        │        │184號前     │張、中信信用卡一張│駕照、健│
│    │      │        │        │            │、中國商銀信用卡一│保卡各一│
│    │      │        │        │            │張、郵局存摺及金融│張      │
│    │      │        │        │            │卡各一、手錶一只  │        │
├──┼───┼────┼────┼──────┼─────────┼────┤
│ ９ │丑○○│竊盜    │94.08.18│台北縣中和市│皮夾一個（內有身分│身分證、│
│    │      │        │ 05：30 │華福街42巷1 │證一張、學生證一張│機車駕照│
│    │      │        │        │弄13 之2號  │、機車駕照一張、行│各一張  │
│    │      │        │        │            │照一張、郵局金融卡│        │
│    │      │        │        │            │一張、現金三千元）│        │
├──┼───┼────┼────┼──────┼─────────┼────┤
│ １０ │辰○○│竊盜    │94.08.21│台北市士林區│手提包一個（內有皮│身分證、│
│    │      │        │ 12：00 │華齡街52號  │夾一只、身分證、健│汽車駕照│
│    │      │        │        │            │保卡、汽車駕照各一│、健保卡│
│    │      │        │        │            │張、現金八百元）、│各一張  │
│    │      │        │        │            │金戒指一只        │        │
├──┼───┼────┼────┼──────┼─────────┼────┤
│  │未○○│竊盜    │94.08.26│台北縣板橋市│皮夾一只（內有身分│身分證、│
│    │      │        │ 5：00  │大觀路三段36│證一張、駕照一張、│駕照各一│
│    │      │        │        │巷42弄11號  │現金二千元）      │張      │
├──┼───┼────┼────┼──────┼─────────┼────┤
│  │戊○○│竊盜    │94.08.27│台北縣永和市│手提包一個（內有身│身分證、│
│    │      │        │ 5：00  │永貞路433號2│分證一張、汽車駕照│汽車駕照│
│    │      │        │        │樓          │一張、戊○○健保卡│、戊○○│
│    │      │        │        │            │一張、黃冠瑋健保卡│健保卡各│
│    │      │        │        │            │一張、黃琳雅健保卡│一張    │
│    │      │        │        │            │一張、郵局金融卡一│        │
│    │      │        │        │            │張、台北銀行金融卡│        │
│    │      │        │        │            │一張、手機四支、現│        │
│    │      │        │        │            │金二萬二千元）    │        │
├──┼───┼────┼────┼──────┼─────────┼────┤
│  │午○○│竊盜    │94.08.30│台北縣中和市│皮包一只（內有現金│汽車駕照│
│    │      │        │ 21：00 │民德路318號 │九百元、汽、機車駕│、健保卡│
│    │      │        │        │前          │照、健保卡各一張）│各一張  │
├──┼───┼────┼────┼──────┼─────────┼────┤
│  │庚○○│竊盜    │94.09.07│台北縣新莊市│健保卡一張、汽車駕│第一銀行│
│    │      │        │ 17：00 │建安街9巷3號│照一張、第一銀行、│、華南銀│
│    │      │        │        │9樓         │臺灣銀行、土地銀行│行存摺各│
│    │      │        │        │            │、華南銀行、合作金│一本、華│
│    │      │        │        │            │庫、聯邦銀行存摺各│南銀行金│
│    │      │        │        │            │一本、印鑑三個、第│融卡一張│
│    │      │        │        │            │一銀行、聯邦銀行、│        │
│    │      │        │        │            │華南銀行及合作金庫│        │
│    │      │        │        │            │金融卡各一張、現金│        │
│    │      │        │        │            │三百元            │        │
├──┼───┼────┼────┼──────┼─────────┼────┤
│  │申○○│竊盜    │94.09.08│台北縣板橋市│公事包一個（內有身│身分證、│
│    │      │        │ 10：00 │四川路二段47│分證一張、汽、機車│機車駕照│
│    │      │        │        │巷8弄16號2樓│駕照各一張、行照一│、健保卡│
│    │      │        │        │            │張、機車保險卡一張│各一張  │
│    │      │        │        │            │、健保卡一張、郵局│        │
│    │      │        │        │            │金融卡一張、現金一│        │
│    │      │        │        │            │千七百元）、PS2一 │        │
│    │      │        │        │            │台、DVD一台、零錢 │        │
│    │      │        │        │            │約一百元、手機一支│        │
├──┼───┼────┼────┼──────┼─────────┼────┤
│  │丁○○│竊盜    │94.09.09│台北縣板橋市│李英傑身分證、汽、│身分證一│
│    │      │        │ 19：00 │府中路西門街│機車駕照各一張、健│張      │
│    │      │        │        │口          │保卡一張          │        │
├──┼───┼────┼────┼──────┼─────────┼────┤
│  │亥○○│竊盜    │94.09.13│台北市士林區│皮夾一只（內有身分│身分證、│
│    │      │        │ 1：00  │延平北路六段│證、汽、機車駕照、│汽、機車│
│    │      │        │        │150巷27號5樓│健保卡各一張、現金│駕照、健│
│    │      │        │        │            │四千元、中信信用卡│保卡各一│
│    │      │        │        │            │一張、富邦信用卡一│張      │
│    │      │        │        │            │張、陽信信用卡一張│        │
│    │      │        │        │            │、陽信提款卡一張、│        │
│    │      │        │        │            │中國商銀提款卡一張│        │
│    │      │        │        │            │、手機二支）      │        │
├──┼───┼────┼────┼──────┼─────────┼────┤
│  │丙○○│竊盜    │94.09.22│台北縣新莊市│長褲一件、皮夾一只│身分證、│
│    │      │        │ 7：00  │復興路二段  │（內有身分證、汽、│汽、機車│
│    │      │        │        │115巷2弄2之2│機車駕照、汽車行照│駕照各一│
│    │      │        │        │號          │、機車行照各一張、│張      │
│    │      │        │        │            │現金四千元）      │        │
├──┼───┼────┼────┼──────┼─────────┼────┤
│  │宇○○│竊盜    │94.09.22│台北縣樹林市│身分證一張、機車駕│身分證、│
│    │      │        │ 20：20 │鎮前街367巷 │照一張、台企金融卡│機車駕照│
│    │      │        │        │11號3樓     │一張、存摺一本數位│各一張  │
│    │      │        │        │            │相機一台、一般相機│        │
│    │      │        │        │            │一台、V8一台、現金│        │
│    │      │        │        │            │五千元            │        │
├──┼───┼────┼────┼──────┼─────────┼────┤
│  │癸○○│竊盜    │94.09.29│台北縣新莊事│台北商銀信用卡三張│身分證、│
│    │      │        │ 6：00  │後港一路94巷│（癸○○、陳鈺貞、│汽、機車│
│    │      │        │        │1弄4號3樓   │陳鈺隆）、聯邦銀行│駕照、健│
│    │      │        │        │            │提款卡一張、郵局提│保卡、陳│
│    │      │        │        │            │款卡一張、台北商銀│鈺貞汽車│
│    │      │        │        │            │信用卡一張、中信信│駕照各一│
│    │      │        │        │            │用卡一張、大眾銀行│張      │
│    │      │        │        │            │信用卡一張、第一銀│        │
│    │      │        │        │            │行信用卡一張、汽、│        │
│    │      │        │        │            │機車駕照各一張、健│        │
│    │      │        │        │            │保卡一張、身分證一│        │
│    │      │        │        │            │張、禮券四千五百元│        │
│    │      │        │        │            │、現金六千五百元、│        │
│    │      │        │        │            │皮包一個、陳鈺貞郵│        │
│    │      │        │        │            │局提款卡一張      │        │
├──┼───┼────┼────┼──────┼─────────┼────┤
│  │酉○○│竊盜    │94.10.02│台北縣中和市│長褲一件、皮夾一只│身分證、│
│    │      │        │ 7：00  │明德路25巷7 │（內有身分證、汽、│健保卡各│
│    │      │        │        │弄2號4樓    │機車駕照、健保卡各│一張    │
│    │      │        │        │            │一張、現金一萬三千│        │
│    │      │        │        │            │元、富邦信用卡一張│        │
│    │      │        │        │            │、金融卡一張）    │        │
├──┼───┼────┼────┼──────┼─────────┼────┤
│  │地○○│竊盜    │94.10.07│台北縣泰山鄉│手提包二只（內有鄭│地○○及│
│    │      │        │ 3：10  │明志路三段  │學鳴、邱月娥身分證│邱月娥身│
│    │      │        │        │145巷11弄4號│各一張、地○○及邱│分證、駕│
│    │      │        │        │4樓         │月娥汽、機車駕照各│照各二張│
│    │      │        │        │            │二張、汽、機車行照│、健保卡│
│    │      │        │        │            │各一張、地○○健保│一張    │
│    │      │        │        │            │卡一張、地○○中信│        │
│    │      │        │        │            │信用卡二張、地○○│        │
│    │      │        │        │            │及邱月娥聯邦信用卡│        │
│    │      │        │        │            │正附卡共三張、邱月│        │
│    │      │        │        │            │娥中信晶片卡一張、│        │
│    │      │        │        │            │邱月娥富邦晶片卡一│        │
│    │      │        │        │            │張、手機三支、邱月│        │
│    │      │        │        │            │娥印章一只）      │        │
└──┴───┴────┴────┴──────┴─────────┴────┘
